臺灣臺南地方法院刑事判決
111年度交易字第814號
公  訴  人  臺灣臺南地方檢察署檢察官
被      告  李銘正



上列被告因公共危險案件，經檢察官提起公訴（111年度偵字第1
5652號），被告於準備程序進行中，就被訴事實為有罪之陳述，
本院改行簡式審判程序審理，判決如下：
    主  文
李銘正駕駛動力交通工具而吐氣所含酒精濃度達每公升零點二五
毫克以上，處有期徒刑陸月，如易科罰金，以新臺幣壹仟元折算
壹日。
    事  實
一、李銘正於民國111年6月15日10時許至17時許，在臺南市○○區
    ○○路000巷00弄00號居所飲用啤酒後，明知飲用酒類後吐氣
    所含酒精濃度達每公升0.25毫克以上者，不得駕駛動力交通
    工具，仍基於酒後駕車致公共危險之犯意，於同日20時許駕
    駛車牌號碼000-0000號自用小客車上路。嗣於同日20時30分
    許，在臺南市○○區○○街000號前，因無故長鳴喇叭為警盤查
    ，並於同日20時48分許對其實施酒精濃度檢測，結果測得其
    吐氣所含酒精濃度達每公升1.10毫克（MG/L），而悉上情。
二、案經臺南市政府警察局永康分局移送臺灣臺南地方檢察署檢
    察官偵查起訴。
    理  由
一、本件被告所犯為死刑、無期徒刑、最輕本刑為3年以上有期
    徒刑以外之罪，亦非屬高等法院管轄之第一審案件，其於準
    備程序進行中，先就被訴事實為有罪之陳述，經法官告知簡
    式審判程序之旨，並聽取公訴檢察官之意見後，依刑事訴訟
    法第273條之1第1項、第273條之2等規定，裁定進行簡式審
    判程序，且不受同法第159條第1項、第161條之2、第161條
    之3、第163條之1及第164條至第170條所規定證據能力認定
    及調查方式之限制，合先敘明。
二、上開犯罪事實，業經被告於警詢、偵訊及本院審理時坦承不
    諱，並有臺南市政府警察局永康分局公共危險案當事人酒精
    測定紀錄表（警卷第9頁）、財團法人台灣商品檢測驗證中
    心呼氣酒精測試器檢定合格證書（警卷第11頁）、臺南市政
    府警察局舉發違反道路交通管理事件通知單（警卷第13頁）
    、駕駛人資料查詢（警卷第21頁）、車籍資料查詢（警卷第
    23頁）在卷可稽，足認被告之自白與事實相符，堪予採信。
    是本案事證明確，被告上開犯行堪以認定，應依法論科。
三、核被告所為，係犯刑法第185條之3第1項第1款之公共危險罪
    。又檢察官起訴意旨固謂被告前因公共危險案件，經本院以
    110年度交簡字第2097號判決判處有期徒刑4月確定，於110
    年12月9日易科罰金執行完畢，其本案為累犯，應依刑法第4
    7條第1項規定加重其刑等語；惟檢察官未就被告應依累犯規
    定加重其刑之事項為主張並具體指出證明方法，故參酌最高
    法院刑事大法庭110年度臺上大字第5660號裁定意旨，僅將
    被告之前案紀錄列為刑法第57條第5款之量刑審酌事由，無
    從據以加重其刑，附此敘明。爰審酌被告已因2次酒後駕車
    之公共危險案件，經本院判處有期徒刑確定在案並執行完畢
    ，有上開被告前案紀錄表1份在卷可憑，素行不佳。其仍不
    知警惕，無視法律之誡命與其他用路人之安全，再次飲用酒
    類後，於夜間駕駛自小客車行駛於市區道路前往高鐵站搭載
    女友返家，又因無故長按喇叭為警攔查，經警發覺被告身上
    充滿酒氣而施以酒測，並測得其吐氣酒精濃度值高達每公升
    1.10毫克（MG/L），對一般往來之公眾與行車實具有高度之
    危險性，所幸未肇事即為警攔檢查獲。復考量被告犯後坦承
    犯行，態度尚佳，自陳教育程度為大專畢業、未婚，目前與
    女友家人同住，從事餐廳廚師工作，需要扶養祖父母等一切
    情狀，量處如主文所示之刑，並諭知易科罰金之折算標準。
四、據上論斷，依刑事訴訟法第273條之1第1項、第299條第1項
    前段，刑法第185條之3第1項第1款、第41條第1項前段，刑
    法施行法第1條之1第1項，判決如主文。
本案經檢察官林怡君提起公訴，檢察官呂舒雯到庭執行職務
中　　華　　民　　國　　111 　年　　8 　　月　　31　　日
            刑事第十四庭  法  官  蕭雅毓
以上正本證明與原本無異。
如不服本判決應於收受送達後20日內向本院提出上訴書狀，並應
敘述具體理由；其未敘述上訴理由者，應於上訴期間屆滿後20日
內向本院補提理由書（均須按他造當事人之人數附繕本）「切勿
逕送上級法院」。
                          書記官  李如茵
中　　華　　民　　國　　111 　年　　8 　　月　　31　　日
附錄本案論罪科刑法條全文
中華民國刑法第185條之3
駕駛動力交通工具而有下列情形之一者，處3年以下有期徒刑，
得併科30萬元以下罰金：
一、吐氣所含酒精濃度達每公升零點二五毫克或血液中酒精濃度
    達百分之零點零五以上。
二、有前款以外之其他情事足認服用酒類或其他相類之物，致不
    能安全駕駛。
三、服用毒品、麻醉藥品或其他相類之物，致不能安全駕駛。
因而致人於死者，處3年以上10年以下有期徒刑，得併科2百萬元
以下罰金；致重傷者，處1年以上7年以下有期徒刑，得併科1百
萬元以下罰金。
曾犯本條或陸海空軍刑法第54條之罪，經有罪判決確定或經緩起
訴處分確定，於十年內再犯第1項之罪因而致人於死者，處無期
徒刑或5年以上有期徒刑，得併科3百萬元以下罰金；致重傷者，
處3年以上10年以下有期徒刑，得併科2百萬元以下罰金。